臺灣彰化地方法院刑事判決　　　　　　　94年度訴字第1770號
公　訴　人　臺灣彰化地方法院檢察署檢察官
被　　　告　甲○○
　　　　　　　　　　　號
上列被告因違反毒品危害防制條例案件，經檢察官提起公訴（94
年度毒偵字第3884號、第4082號），暨移送併案審理（94年度毒
偵字第4255號、第4906號），本院認有刑事訴訟法第273-1條第1
項之情形，而改依簡式審判程序判決如下：
    主  文
甲○○連續施用第一級毒品，累犯，處有期徒刑壹年，扣案之第
一級毒品海洛因陸包（其中伍包經送驗合計淨重肆點捌伍公克，
另其中壹包送驗淨重零點貳陸公克），均沒收銷燬之，另使用過
之海洛因空袋貳個、葡萄糖參包、小玻璃瓶壹個，均沒收之；又
連續施用第二級毒品，累犯，處有期徒刑玖月，扣案之甲基安非
他命貳包（毛重各約壹點捌、零點捌公克），均沒收銷燬之，另
玻璃管參支及吸管壹支，均沒收之。應執行有徒刑壹年柒月，扣
案之第一級毒品海洛因陸包（其中伍包經送驗合計淨重肆點捌伍
公克，另其中壹包送驗淨重零點貳陸公克），甲基安非他命貳包
（毛重各約壹點捌、零點捌公克），均沒收銷燬之；另使用過之
海洛因空袋貳個、葡萄糖參包、小玻璃瓶壹個、玻璃管參支及吸
管壹支，均沒收之。
    事實及理由
一、事實部分：
    甲○○前分別因施用毒品案件，先後經二次觀察、勒戒，均
    認無繼續施用毒品之傾向，由臺灣彰化地方法院檢察署檢察
    官各為不起訴處分確定；復因違反毒品危害防制條例案件，
    經送強制戒治，並於民國91年1月31日停止戒治付保護管束
    出所，至91年7月10日保護管束期滿未經撤銷，視為強制戒
    治執行完畢，所涉刑案部分，由臺灣彰化地方法院檢察署檢
    察官提起公訴，嗣於90年9月2日，經本院以90年度易字第
    726號判決判處有期徒刑5月確定；另因違反毒品危害防制條
    例案件，經本院以90年度員簡字第241號判決判處有期徒刑3
    月確定，2案經定應執行有期徒刑7月確定，業於91年12月18
    日易科罰金執行完畢。復因施用毒品案件，經本院於94年1
    月31日，以93年度訴字第1137號判決處有期徒刑10月、7月
    ，應執行有期徒刑1年3月確定（嗣因甲○○逾越法定上訴期
    間，始提起上訴，為臺灣高等法院臺中分院於94年7月12日
    ，以其逾越法定上訴期間為由，駁回其上訴，並於94年9月
    12日確定）。詎其仍不知悔改，於前案判決後，復基於施用
    第一級毒品海洛因之概括犯意，於94年2月1日起，至同年11
    月7、8日某時止，在其位於彰化縣芬園鄉○○村○○路○段
    50巷230號住所等處，以將第一級毒品海洛因摻入香煙內，
    點火加以吸食之方式，連續施用第一級毒品海洛因多次，平
    均約1個禮拜施用1次。另基於施用第二級毒品甲基安非他命
    （起訴書誤載為安非他命）之概括犯意，自94年2月1日起，
    至同年11月7、8日止，在上揭住所及彰化縣員林鎮○○里○
    ○路○段59巷167弄11號客廳內等處，以將第二級毒品甲基安
    非他命置放於玻璃球內，外用火加以燒烤使成氣體後吸食之
    方式，連續施用第二級毒品甲基安非他命多次，平均約3、4
    天施用1次。嗣先於94年3月23日下午1時30分許，在其位於
    彰化縣員林鎮○○里○○街9之4號5樓之居所處，為警查獲
    ，並當場扣得第一級毒品海洛因5包（經送驗淨重4.85公克
    ）；復於同年6月9日中午12時40分許，在其上開住所處之房
    間內，為警查獲，並當場扣得甲○○所有供其吸食海洛因或
    甲基安非他命所用之使用過之海洛因空袋2個、玻璃管3支、
    葡萄糖3包、小玻璃瓶1個（均未扣存本案）；嗣於同年7月9
    日凌晨3時20分許，在彰化縣員林鎮○○里○○路○段166號
    之1號前，為警查獲，並當場扣得第一級毒品海洛因1包（淨
    重約0.26公克）及第二級毒品甲基安非他命1包（毛重約1.8
    公克）；另於同年9月20日凌晨3時40分許，在彰化縣員林鎮
    ○○里○○路○段59巷167弄11號客廳內，為警查獲，並當場
    扣得甲○○所有供其吸食甲基安非他命所用之吸管1支、甲
    基安非他命1包（毛重約0.8公克），而循線查悉上情。
二、按除被告所犯為死刑、無期徒刑、最輕本刑為3年以上有期
    徒刑之罪或高等法院管轄第一審案件者外，於刑事訴訟法第
    273條第1項程序進行中，被告先就被訴事實為有罪之陳述時
    ，審判長得告知被告簡式審判程序之旨，並聽取當事人、代
    理人、辯護人及輔佐人之意見後，裁定進行簡式審判程序；
    除簡式審判程序及簡易程序案件外，第一審應行合議審判，
    刑事訴訟法第273-1條第1項、第284條之1分別定有明文。本
    件被告甲○○所犯係死刑、無期徒刑、最輕本刑為3年以上
    有期徒刑或高等法院管轄第一審案件以外之罪，並於本院行
    準備程序時就被訴事實為有罪之陳述，本院合議庭依前揭規
    定，經評議結果，裁定改由受命法官獨任行簡式審判程序，
    先予敘明。
三、本案證據：
（一）彰化縣衛生局94年4月4日煙檢字第941277號、94年7月18
      日煙檢字第942920號、94年10月3日煙檢字944289號煙毒
      尿液檢驗成績書共3紙，詮昕科技股份有限公司94年5月4
      日00000000號、94年10月27日4A10035號濫用藥物尿液檢
      驗報告單共2紙，彰化縣警察局北斗分局委託檢驗尿液代
      號與真實姓名對照認證單1紙、彰化縣員林分局委託檢驗
      尿液代號與真實姓名對照認證單3紙。
（二）法務部調查局94年7月19日調科壹字第140011526號、94年
      9月19日調科壹字000000000號鑑定通知書共2紙、毒品初
      步檢驗報告單1紙。
（三）扣案之甲基安非他命2包（毛重各為1.8、0.8公克）、海
      洛因6包（其中5包經送驗合計淨重4.85公克，另其中1包
      送驗淨重0.26公克），吸管1支、使用過海洛因之塑膠空
      袋2 個、玻璃管3支、葡萄糖3包及小玻璃瓶1個。
（四）被告於警詢、偵訊、本院準備程序及審理時之自白。
（五）臺灣高等法院被告前案紀錄表、在監在押資料表。
四、又公訴人雖僅就被告自94年2月1日起，至94年7月8日下午1
    時15分許止，有連續施用第一級毒品海洛因之犯行；及自94
    年2月1日起，至94年7月7日下午6時許止，有連續施用第二
    級毒品甲基安非他命之犯行提起公訴，未論及被告其餘多次
    施用第一、二級毒品之犯行，然檢察官就犯罪事實一部起訴
    者，其效力及於全部，本件上開其餘多次施用第一、二級毒
    品犯行與公訴人起訴書所載經論罪部分之施用第一、二級毒
    品犯罪事實，各具有連續犯一罪關係，應均為起訴效力所及
    ，本院自應併予審究。
五、按服用甲基安非他命，經代謝後，尿液中可以同時檢出甲基
    安非他命及安非他命，且一般甲基安非他命的濃度會大於安
    非他命的濃度；但服用安非他命，尿液中只能檢驗出安非他
    命（參見詮昕科技股份有限公司90年10月12日詮昕字第9000
    34號函文）。查被告於94年3月23日、同年7月9日及同年9月
    20日為警採集之尿液，經送往彰化縣衛生局檢驗結果，係呈
    甲基安非他命陽性反應，揆諸前揭說明，足見被告所施用之
    第二級毒品應為甲基安非他命無訛，檢察官起訴書認被告所
    施用之第二級毒品係安非他命，應屬誤載，附此敘明。
六、扣案之海洛因6包（其中5包經送驗合計淨重4.85公克，另其
    中1包送驗淨重0.26公克）、安非他命2包（毛重各為1.8、0
    .8 公克，係查獲之毒品，應依毒品危害防制條例第18條第1
    項前段之規定宣告沒收並銷燬之。又扣案之使用過海洛因空
    袋2個、葡萄糖3包及小玻璃瓶1個，為被告所有且為被告吸
    食海洛因所用之物，而扣案之玻璃管3支及吸管1支，為被告
    所有且為被告吸食甲基安非他命所用之物，業據被告自承在
    卷，均應依刑法第38條第1項第2款之規定沒收之。
據上論斷，應依刑事訴訟法第273-1條第1項、第299條第1項前段
，毒品危害防制條例第10條第1項、第2項、第18條第1項前段，
刑法第11條、第56條、第47條、第51條第1項第5款、第38條第1
項第2款，判決如主文。
本案經檢察官何蕙君到庭執行職務。
中　　華　　民　　國　　94　　年　　12　　月　　20　　日
                  刑事第二庭    法  官  黃齡玉
以上正本證明與原本無異。
如不服本判決，應於判決送達後10日內，向本院提出上訴狀（ 須
附繕本 ）。
中　　華　　民　　國　　94　　年　　12　　月　　20　　日
                                書記官  施嘉玫
毒品危害防制條例第10條
施用第一級毒品者，處 6 月以上 5 年以下有期徒刑。
施用第二級毒品者，處 3 年以下有期徒刑。
